【裁判字號】    97,交聲,404
【裁判日期】    970530
【裁判案由】    違反道路交通管理處罰條例聲明異議
【裁判全文】
臺灣士林地方法院交通事件裁定        97年度交聲字第404號
原處分機關  臺北市交通事件裁決所
異  議  人
即受處分人  甲○○
上列異議人即受處分人因違反道路交通管理處罰條例案件，對於
臺北市交通事件裁決所於民國97年4 月1 日所為之處分（原處分
案號：北市裁二字第裁22-A00000000號）聲明異議，本院裁定如
下：
    主  文
異議駁回。
    理  由
一、按汽車駕駛人，行車速度，超過規定之最高時速，或低於規
    定之最低時速，除有第43條第1 項第2 款情形外，處新臺幣
    1,200 元以上2,400 元以下罰鍰，並記違規點數1 點。對於
    行車速度超過規定之最高速限或低於規定之最低速限之違規
    行為，採用固定或非固定式科學儀器取得證據資料證明者，
    於一般道路須至少於100 公尺，於高速公路、快速公路須至
    少於300 公尺前，道路交通管理處罰條例第40條、第63條第
    1 項第1 款、第7 條之2 第3 項分別定有明文。
二、原處分意旨略以：異議人即受處分人甲○○騎乘車牌號碼CX
    G-157 號重型機車，於民國97年1 月7 日上午9 時54分，行
    經臺北市○○區○○路411 號前，因「路段限速50公里，經
    自動測速照相測得時速62公里，超速12公里未滿20公里」之
    違規，經臺北市政府警察局逕行舉發，爰依道路交通管理處
    罰條例第40條裁處罰鍰新臺幣（下同）1,200 元。
三、異議意旨略以：本件採證照片出現多部車輛，對向車道亦有
    來車，且受處分人駕車時速為62公里，與照相設備開始作用
    之限速時速60公里僅相差時速2 公里，誤差可能性極高；又
    舉發單位函覆之「前有測速照相」告示牌之照片並未標示日
    期，違規當日並無此告示牌，該告示牌應係過年期間或之後
    始設置；受處分人於96年12月間於同路段超速經舉發違規，
    惟本件違規時，尚未接獲前次違規通知，並未發生警惕作用
    ，本件超速不應再受罰云云。
四、經查，受處分人前於96年11月25日於同一路段超速違規，經
    原處分機關裁罰，受處分人聲明異議，業經本院97年度交聲
    字第233 號裁定駁回異議並確定在案（下稱前異議案件）。
    依證人即舉發該件違規之員警王亮勝於前異議案件證稱：該
    路段之雷達測速器設於明水路411 號東往西方向路旁，雷達
    波射出之角度係針對內側車道，若雷達波射程內同時有2 車
    併行超速，因無法確認為何車超速，不會開單舉發，若2 車
    係先後行進且均超速，雷達測速器會拍到2 張違規照片，個
    別顯示2 車之速度；雷達測速器本身不會移動，只朝固定角
    度感應，係針對違規車輛拍攝等語（本院96年度聲字第233
    號卷第21-2至23頁），而本件違規係使用移動式雷達測速儀
    器，有設置告示牌提醒用路人，且所使用之儀器經經濟部標
    準檢驗局檢驗合格，有效期間自96年11月15日起至97年11月
    30日止，受處分人於上揭時、地行駛於偵測波範圍內，確有
    超速行駛之情形，有臺北市政府警察局中山分局97年2 月19
    日北市警中分交字第09735259100 號函附經濟部標準檢驗局
    雷達測速儀檢定合格證書1 紙、告示牌照片1 幀在卷可佐，
    堪認上開雷達測速儀器測得之超速情形應屬正確，受處分人
    辯稱該儀器誤差可能性高，準確性堪虞云云，自無足採。受
    處分人又辯稱：本件之「常有測速照相，請依速限行駛」之
    告示牌，與前異議案件之告示牌不同，應屬事後設置云云，
    惟前揭證人王亮勝於前異議案件已證稱：該路段目前已採用
    固定式測速照相警告標示，故告示牌上方標有速限等語（前
    異議案件卷第21-2頁），並提出移動式（未標示速限）、固
    定式（有標示速限）之告示牌照片2 幀附卷為憑（前異議案
    件卷第28、29頁），上揭違規地點前原已於明水路411 號前
    設置「前有測速照相，請依速限行駛」之可拆式警告標誌，
    後因警方常於該處執行移動式測速照相，為使用路人更明確
    辨識該設施，故改採用固定式警告標誌（即有標示速限之告
    示牌），有臺北市政府警察局中山分局97年5 月6 日北市警
    中分交字第09731593600 號函1 紙在卷可稽，徵諸前異議案
    件之移動式、固定式告示牌、本件告示牌之照片所示設置告
    示牌處均為同一地點，足見上揭路段本即設有移動式雷達測
    速器之警告標示，受處分人辯稱該告示牌係事後設置云云，
    殊不足採。另受處分人因前異議案件遭舉發，曾於96年12月
    12日前往臺北市交通事件裁決所陳述意見（前異議案件卷第
    12），足見受處分人早已知悉上開路段之速限規定，且明知
    於該路段超速將遭雷達測速器拍攝採證，竟於97年1 月7 日
    再為本件超速之違規行為，其違規之故意，至為顯然。是受
    處分人辯稱未收到前異議案件違規通知，本件不應受裁罰云
    云，顯非事實，要無足取。
五、綜上所述，異議人上揭違規事實，事證明確，堪以認定。原
    處分機關依首揭規定，裁處受處分人罰鍰1,200 元，並記違
    規點數1 點，自無不當。本件異議為無理由，應予駁回。
據上論斷，應依道路交通案件處理辦法第19條，裁定如主文。
中    華    民    國    97    年    5     月    30    日
                    交通法庭法  官  陳美彤
以上正本證明與原本無異
如不服本裁定應於送達後5日內向本院提出抗告狀
                            書記官  賴麗容
中    華    民    國    97    年    5     月    30    日


司法院資訊處製作；財團法人民間司法改革基金會備份。
